【裁判字號】    98,上訴,1669
【裁判日期】    990128
【裁判案由】    懲治走私條例
【裁判全文】
臺灣高等法院高雄分院刑事判決        98年度上訴字第1669號
上  訴  人
即  被  告  丁○
選任辯護人  陳正男  律師
            朱淑娟  律師
            侯勝昌  律師
上  訴  人
即  被  告  乙○○
            丙○○
            戊○○
            甲○○
上列上訴人因懲治走私條例案件，不服臺灣高雄地方法院97年度
訴字第1809號、第1810號中華民國98年9 月1 日第一審判決（起
訴案號：臺灣高雄地方法院檢察署96年度偵字第34889 號；追加
起訴案號：同署96年度偵字第30894 號），提起上訴，本院判決
如下：
    主  文
上訴駁回。
    事  實
一、丁○為永隆1 號漁船（編號CT6-0609號）船長，丙○○、乙○○、戊○○、甲○○與蔡西賓、許聰霖、鄭博仁（蔡西賓
    、許聰霖、鄭博仁到案後，原審另行審結）7 人皆係該漁船
    船員，渠等明知魚類、甲殼類、軟體類及其他水產無脊椎動
    物係屬海關進口稅則第3 章所列之物品，依行政院於92年10
    月23日公告「管制物品項目及數額」丙項第5 款之規定，1
    次私運海關進口稅則第1 章至第8 章所列之物品之1 項或數
    項，其總額由海關依緝獲時之完稅價格計算，超過新臺幣（
    下同）100,000 元或其總重量超過1,000 公斤者，為管制進
    口物品，竟基於私運管制物品進口逾公告數額之犯意聯絡，
    先後於附表所示之出港日期，由高雄港第二港口中和安檢所
    報關出港後，航至我國領海12海哩以外之海域，向不詳船隻
    之船員購買如附表所示之漁產品，並將之搬運裝載於船艙內
    私運進口，嗣於附表所示之進港日期，運送如附表所示之漁
    產品自高雄港第二港口中和安檢所報關進港時，為行政院海
    岸巡防署（下稱海巡署）南部地區巡防局第五海岸巡防總隊
    人員實施監卸勤務而發覺，並查獲如附表所示之漁產品，始
    悉上情。
二、案經行政院海巡署南部地區巡防局第五海岸巡防總隊及高雄
    市機動查緝隊報告臺灣高雄地方法院檢察署檢察官偵查起訴
    。
    理  由
壹、證據能力部分
一、按被告以外之人於審判外之陳述，雖不符刑事訴訟法第159
    條之1 至第159 條之4 之規定，而經當事人於審判程序同意
    作為證據，法院審酌該言詞陳述或書面陳述作成時之情況，
    認為適當，亦得為證據，刑事訴訟法第159 條之5 第1 項定
    有明文。卷附之高雄市100 噸以上漁船進出港申請書、永隆
    1 號漁船漁獲計算淨重列表、漁船（貨）具領保管切結書、
    扣押物品目錄表、行政院農業委員會漁業署（下稱農委會）
    97年8 月29日漁二字第0971215754號函附資料、農委會漁業
    署98年5 月5 日漁二字第0981207543號函附資料、農委會漁
    業署98年8 月5 日漁二字第0981212664號函附資料、財政部
    高雄關稅局97年7 月3 日高普緝字第0971011949號函、財政
    部高雄關稅局97年7 月31日高普緝字第0971014233號函，雖
    屬被告以外之人於審判外之書面陳述，檢察官及被告丁○、
    丙○○、乙○○、戊○○、甲○○暨被告丁○之選任辯護人
    均同意作為證據（見本院98年度上訴1669號卷第59頁至61頁
    準備程序筆錄），本院審酌前開審判外之書面陳述於作成時
    之情況，並無違法不當或證明力明顯過低之瑕疵，應得作為
    證據。
二、傳聞法則乃針對被告以外之人於審判外以言詞或書面所為之
    供述證據所為之規範。卷附之查獲現場漁船及漁貨照片，乃
    以科學、機械之方式對於查獲當時之情況所為忠實且正確之
    紀錄，又農委會漁業署97年6 月23日漁二字第0971212964號
    函所附航程紀錄圖、農委會漁業署97年8 月12日漁二字第09
    71217757號函所附航程紀錄圖，為儀器紀錄永隆1 號漁船航
    跡、時間資料後機械列印而得，性質上均非供述證據，故無
    傳聞法則之適用。
三、至於被告丁○、丙○○、乙○○、戊○○、甲○○主張無證
    據能力之緝獲漁船走私漁產品協助諮詢電話傳真，均未為本
    判決所採，爰不一一論述其證據能力，附此敘明。
貳、實體部分
一、訊據上訴人即被告丁○、丙○○、乙○○、戊○○、甲○○
    固坦承於附表所示之出港日期與同案被告蔡西賓、許聰霖、
    鄭博仁共同搭乘永隆1 號漁船報關出港，又於附表所示之進
    港日期報關入港，經中和安檢所人員查獲船上載運有如附表
    所示漁產品之事實，惟均矢口否認有上開走私管制物品進入
    臺灣地區之犯行，均辯稱：查獲漁貨都是與僱用之漁工合力
    捕撈云云。被告丁○之辯護意旨則以：被告等人均證稱本案
    確有僱用大陸漁工10人無訛，雖未能提出僱用大陸漁工之契
    約或支薪證明，惟其等既有意規避政府監督而未申報漁工，
    自無與仲介集團訂定書面契約或留存證據之可能；漁船返港
    不作業時，會將網板繫在船尾滑道邊欄杆，方不致影響船員
    走動及搬運漁獲，漁船縱無曳綱導索裝置，仍可以人工作業
    ；下雜魚種類龐雜但數量不大，除丟棄或船員當場煮食之外
    ，其餘皆無申報，並非無下雜魚；永隆1 號從作業區域返港
    途中，約有1 、2 天沒有作業，所以利用這段時間整理漁具
    、清理漁船，不能因漁具、漁網清理乾淨，就認定沒實際進
    行捕魚作業；檢察官並未舉證漁獲係自我國境外之何處海域
    起運云云。
二、經查：
(一)、被告丁○為永隆1 號漁船（編號CT6-0609號）船長，被告丙○○、乙○○、戊○○、甲○○及同案被告蔡西賓、許聰霖
    、鄭博仁7 人皆係該漁船船員，渠等於附表所示之出港日期
    ，由高雄港第二港口中和安檢所報關出港，於附表所示之進
    港日期，運送如附表所示之漁產品自高雄港第二港口中和安
    檢所報關進港之事實，為被告所不爭執，且有高雄市100 噸
    以上漁船進出港申請書、永隆1 號漁船漁獲計算淨重列表、
    漁船（貨）具領保管切結書、扣押物品目錄表及查獲現場照
    片附卷可稽（見警一卷第37至39、70、72、74至76、78至82
    頁，警二卷第28、30頁，原審一卷第80至212 頁，原審五卷
    第23至35頁），此部分事實足堪認定。
(二)、按92年10月23日公告修正之「管制物品項目及其數額」丙項
    第5 款乃規定：1 次私運海關進口稅則第一章至第八章所列
    之物品及稻米、稻米粉、花生、茶葉、種子（球），其總額
    由海關照緝獲時之完稅價格計算，超過新臺幣10萬元者（外
    幣按當時辦理外匯銀行買進價格折算）或重量超過1,000 公
    斤者。但報運進口之物品未虛報貨名或產地者，不屬本項所
    列之管制進口物品（按上開法規嗣後雖於97年2 月27日修正
    公布，惟依大法官釋字第103 號解釋，上開「管制物品項目
    及其數額」種類項目之變更屬於事實變更而非法律變更，併
    予說明）。質言之，當：1.海關進口稅則第一章至第八章所
    列之物品，2.完稅價格計算超過新臺幣10萬元或重量超過1,
    000 公斤，即為「管制物品項目及其數額」丙項第5 款所規
    制之管制進口物品。本件查獲10次如附表所示之漁產品，各
    次重量均逾1,000 公斤，其稅則號別均屬海關進口稅則第三
    章所列魚類、甲殼類、軟體類其他水產無脊椎動物，有財政
    部高雄關稅局97年7 月3 日高普緝字第0971011949號函、財
    政部高雄關稅局97年7 月31日高普緝字第0971014233號函在
    卷可憑（見原審二卷第2 至3 頁，原審四卷第23至24頁），
    是如附表所示之漁產品，係屬懲治走私條例「管制物品項目
    及其數額」中丙項第5 款所規範之管制物品，亦可採認。
(三)、而依永隆1 號漁船之漁具照片所示，永隆1 號漁船為294 噸
    鐵殼船，船艉有拖網作業滑道，屬艉式拖網作業漁船。該船
    之網板以鐵鍊吊繫在船艉滑道邊欄杆，左網板有附屬配件，
    右網板則無，無法進行拖網作業；且為使曳綱捲進揚網機時
    ，能排列整齊，避免曳綱因互相絞壓損傷，揚網絞機前會配
    置曳綱導索裝置，尤其大船因網具大、曳綱長，若不配置該
    項裝置，而用人力去排順曳綱，船員將會很辛苦，惟該船拖
    網絞機無曳綱導索裝置，又在拖網絞機與作業滑道閘門間安
    裝1 臺捲網機，造成拖網具在投揚作業時之困難等情，此有
    農委會漁業署97年8 月29日漁二字第0971215754號函附資料
    、農委會漁業署98年5 月5 日漁二字第0981207543號函附資
    料在卷可憑（見原審二卷第79至83頁、原審五卷第48至49頁
    ），是因永隆1 號漁船之上開漁具設備，右網板欠缺附屬配
    件且無曳綱導索裝置等情，與一般進行拖網作業之漁船相較
    顯然有異，永隆1 號漁船如附表所示之10次航程是否確有實
    際進行捕撈漁獲，實值懷疑。被告丁○之辯護意旨徒以：在
    漁船返港不作業時，會將網板繫在船尾滑道邊欄杆，方不致
    影響船員走動及搬運漁獲，且漁船縱無曳綱導索裝置，仍可
    以人工作業云云，為該船經拖網作業之辯駁，難認可採。
(四)、又永隆1 號漁船如附表所示之10次航行地區，依農委會漁業
    署97年6 月23日漁二字第0971212964號函所附航程紀錄圖、
    農委會漁業署97年8 月12日漁二字第0971217757號函所附航
    程紀錄圖及農委會漁業署98年5 月5 日漁二字第0981207543
    號函附資料、農委會漁業署98年8 月5 日漁二字第09812126
    64號函附資料顯示如下（見原審二卷第46至56頁，原審三卷
    第147 至157 頁，原審四卷第32至33頁，原審五卷第48至50
    頁）：
  1.附表編號1 航次（95年12月20日至96年1 月1 日），該船於
    95年12月20日20時出高雄二港口後，於96年12月22日18時4
    分到達A 點（北緯22度19分、東經114 度9 分），停留約7
    日後，於96年12月30日8 時54分離開返回高雄二港，無一般
    拖網漁船之來回拖曳作業跡象。
  2.附表編號2 航次（96年1 月16日至96年1 月29日），該船於
    95年1 月16日19時50分出高雄二港口後，於96年1 月18日15
    時37分到達A 點（北緯22度19分、東經114 度9 分），停留
    約5 日後，於96年1 月24日9 時35分離開返回高雄二港，途
    中於96年1 月25日5 時32分在B 區（北緯21度59分、東經11
    6 度5 分）有短暫慢速航行約5 小時，於96年1 月27日15時
    47分在C 區（北緯22度7 分、東經118 度47分）有短暫慢速
    航行約1 天，無一般拖網漁船之來回拖曳作業跡象。
  3.附表編號3 航次（96年4 月16日至96年5 月4 日），該船於
    96年4 月16日18時10分出高雄二港口後，於96年4 月19日9
    時23分，到達A 點（北緯22度19分、東經114 度8 分），停
    留約13日後，於96年5 月2 日21時27分離開返回高雄二港，
    無一般拖網漁船之來回拖曳作業跡象。
  4.附表編號4 航次（96年5 月8 日至96年5 月20日），該船於
    96年5 月8 日15時10分出高雄二港口後，於96年5 月11日14
    時11分到達A 點（北緯19度33分、東經110 度49分），停留
    約6 日後，於96年5 月17日13時54分離開返回高雄二港，無
    一般拖網漁船之來回拖曳作業跡象。
  5.附表編號5 航次（96年6 月13日至96年6 月23日），該船於
    96年6 月13日18時40分出高雄二港口後，於96年6 月15日16
    時43分到達A 點（北緯22度10分、東經114 度40分），之後
    沒有航跡紀錄，於96年6 月22日15時2 分到達B 點（北緯22
    度6 分、東經116 度25分）才有航跡紀錄，同時離開返回高
    雄二港，無一般拖網漁船之來回拖曳作業跡象。
  6.附表編號6 航次（96年6 月25日至96年7 月6 日），該船於
    96年6 月25日18時50分出高雄二港口後，於96年6 月27日14
    時36分到達A 點（北緯22度10分、東經115 度3 分），之後
    沒有航跡紀錄，於96年6 月29日13時59分到達B 點（北緯21
    度44分、東經113 度44分）才有航跡紀錄，航跡持續到96年
    6 月30日20時37分到達C 點（北緯19度51分、東經111 度51
    分），之後沒有航跡紀錄，於96年7 月3 日18時4 分到達D
    點（北緯19度45分、東經111 度30分）才有航跡紀錄，同時
    離開返回高雄二港，無一般拖網漁船之來回拖曳作業跡象。
  7.附表編號7 航次（96年7 月9 日至96年7 月22日），該船於
    96年7 月9 日15時30分出高雄二港口後，於96年7 月11日3
    時43分到達A 點（北緯22度12分、東經115 度49分），之後
    沒有航跡紀錄，於96年7 月20日20時51分到達B 點（北緯22
    度7 分、東經115 度23分）才有航跡紀錄，同時離開返回高
    雄二港，無一般拖網漁船之來回拖曳作業跡象。
  8.附表編號8 航次（96年7 月24日至96年8 月4 日），該船於
    96年7 月24日18時10分出高雄二港口後，於96年7 月27日0
    時41分到達A 點（北緯20度3 分、東經112 度59分），之後
    沒有航跡紀錄，於96年7 月30日17時42分到達B 點（北緯20
    度7 分、東經111 度46分）才有航跡紀錄，航跡持續到96年
    7 月31日5 時10分到達C 點（北緯21度11分、東經113 度5
    分），之後沒有航跡紀錄，於96年8 月3 日5 時53分到達D
    點（北緯22度6 分、東經115 度12分）才有航跡紀錄，同時
    離開返回高雄二港，無一般拖網漁船之來回拖曳作業跡象。
  9.附表編號9 航次（96年8 月10日至96年8 月28日），該船於
    96年8 月10日15時0 分出高雄二港口後，於96年8 月12日20
    時31分到達A 點（北緯22度12分、東經115 度36分），之後
    沒有航跡紀錄，於96年8 月26日17時24分到達B 點（北緯22
    度9 分、東經114 度41分）才有航跡紀錄，同時離開返回高
    雄二港，無一般拖網漁船之來回拖曳作業跡象。
  10.附表編號10航次（96年8 月30日至96年9 月24日），該船於
    96年8 月30日出高雄二港口後，以6-7 節船速往海南島方向
    航行，於96年9 月1 日23時0 分開始顯示停狀態，於96年
    9 月12至17日以3-4 節速度東北- 西南來回航行狀態，然後
    又顯示停狀態，直到96年9 月22日0 時17分才又顯示出以
    5-6 節速度返回高雄二港，無拖網作業跡象。
  11.由上可知，永隆1 號於附表所示10次出港後，均直接航至我
    國領海12海哩以外之海域，並無一般拖網漁船之來回拖曳作
    業跡象，或有於上開海域定點停留5 至13日之情形，期間並
    無航行紀錄，顯然無拖曳作業之事實，或有於上開海域航跡
    中斷2 至14日之現象，此亦顯係刻意關閉航程紀錄器，以達
    避免追蹤查緝之目的。復參以永隆1 號為294 噸之大型拖網
    漁船，正常作業天數應為3 個月以上，此有農委會漁業署97
    年8 月29日漁二字第0971215754號函附資料可憑（見原審二
    卷第83頁），惟觀之前開航程紀錄圖，附表所示各該航次之
    航程期間均僅8 至18日，完全不符出海作業之經濟效益，足
    見被告等人於附表所示各該航次出海，確係直接航至我國領
    海12海哩以外之海域向他人購買漁獲，並非耗時自行捕撈無
    疑。被告丁○之辯護意旨雖以：檢察官並未舉證漁獲係自我
    國境外之何處海域起運云云，亦難憑採。
(五)、另底拖網漁業之漁獲魚種多達60多種，較具重要性魚種亦多
    達20多種，此有農委會漁業署97年8 月29日漁二字第097121
    5754號函附資料、農委會漁業署98年5 月5 日漁二字第0981
    207543號函附資料在卷足憑（見原審二卷第83頁，原審五卷
    第50頁），惟依永隆1 號漁船漁獲計算淨重列表及扣押物品
    目錄表所示（見警一卷第37至39頁，警二卷第28頁），附表
    所示各該航次之漁獲種類僅5 至11種，其組成種類少而數量
    高，顯然不合常理。又參諸底拖網漁船至少有百分之30以上
    之下雜魚漁獲，一般作業3 個月以上之遠洋漁船為了多載高
    價值之漁獲，會將下雜魚拋棄，滿載後才回港，但航次作業
    時間短，魚艙未滿，若將下雜魚拋棄則不合理等情，此有農
    委會漁業署97年8 月29日漁二字第0971215754號函附資料附
    卷可參（見原審二卷第85頁），而永隆1 號漁船屬拖網作業
    漁船，附表所示各該航次之航程皆在8 至18日間，實無將所
    捕獲數量非少之下雜魚丟棄之理。且依上開漁獲計算淨重列
    表及扣押物品目錄表所示（見警一卷第37至39頁，警二卷第
    28頁），附表編號1 至5 、7 至10航次之漁獲種類均無雜魚
    或下雜魚，附表編號6 航次之魚獲種類，雖有雜魚，亦無下
    雜魚，復查被告等人自始均未陳稱各該航次有捕獲下雜魚，
    堪認各該航次之漁獲確無下雜魚之存在，此與一般進行拖網
    作業之漁獲組成情形未合，足見附表所示漁獲並非被告等自
    行以拖網作業捕獲甚明。被告丁○之辯護意旨所指：下雜魚
    種類龐雜但數量不大，除丟棄或船員當場煮食之外，其餘皆
    無申報，並非無下雜魚云云，衡無足採。
(六)、再者，拖網船在海上24小時作業非常辛苦，一般下網時間約
    需20至30分鐘，拖曳網具時間約3 至4 小時，起網時間約30
    至40分鐘，所以1 天可作業5 至6 網次，船員利用漁船拖曳
    網具時間扣掉處理魚獲處理時間所剩的1 至2 小時補充睡眠
    ，若還要將漁獲做進一步去頭、去尾、去內臟、去殼等特殊
    處理包裝，勢必剝奪船員睡眠時間，與正常拖網作業處理漁
    獲情形不符等情，此有農委會漁業署97年8 月29日漁二字第
    0971215754號函附資料附卷可參（見原審二卷第85頁）。而
    依上開漁獲計算淨重列表所示（見警一卷第37至39頁），附
    表編號1 至9 航次之漁獲均有蝦仁，此必經去頭、去尾、去
    殼之繁雜處理過程。又觀之卷附漁獲照片所示（見原審一卷
    第80至212 頁，原審五卷第23至35頁），各該次漁獲均經塑
    膠袋、紙箱、麻布袋多層包裝，此亦經證人即各該次實施監
    卸之行政院海巡署南部地區巡防局第五海岸巡防大隊中和安
    檢所人員白紹華、辜文志、歐如屏、徐培敦、林嘉瑋、阮自
    清、李益成於原審審理中證述屬實（見原審三卷第96至106
    、163 至166 頁），如此大費周章先行處理漁獲，衡以各該
    次出海船員均僅5 人，航程期間均僅8 至18日，竟能於如此
    有限之時間內，捕獲如附表所示高達數十至百公噸之漁獲，
    再耗時費力包裝處理，顯與常情相違。
(七)、被告等人雖辯稱：查獲漁貨都是與僱用之漁工合力捕撈，並
    非購買云云，被告丁○之辯護意旨則以：被告等人均證稱本
    案確有僱用大陸漁工10人無訛，且雖未能提出僱用大陸漁工
    之契約或支薪證明，惟其等既有意規避政府監督而未申報漁
    工，自無與仲介集團訂定書面契約或留存證據之可能云云。
    然被告丁○先於警詢中陳稱：永隆1 號漁船共僱用大陸漁工
    10名，薪資會在下一趟的時候帶去給他們等語（見警一卷第
    3 頁），於偵查中則改稱：大陸漁工工作結束後，要回大陸
    漁船之前，就要將工資算給他們等語（見偵一卷第22頁），
    就僱用大陸漁工之薪資給付方式，前後陳述已有不一。又被
    告丙○○先於警詢中陳稱：永隆1 號漁船每次出海僱用大陸
    漁工10名等語（見警一卷第16頁），於偵查中則改稱：永隆
    1 號漁船僱用10名外勞，有的語言跟伊有通，有的不通，伊
    不知道是哪一國的等語（見偵一卷第11頁），就所僱用外籍
    漁工之國籍，先係明確陳稱大陸國籍，後改稱不知情，亦有
    辯詞反覆之情事。另同案被告鄭博仁於偵查中陳稱：永隆1
    號漁船僱用大陸、越南及菲律賓漁工共12、13名等語（見偵
    一卷第8 頁），復與被告丁○所述僱用大陸漁工10名乙情明
    顯不符，就其等前揭陳述不一及互有矛盾情形觀之，足見其
    等所述出海僱用大陸漁工一節，確屬憑空杜撰，不足採信。
    再參酌被告丙○○、乙○○、戊○○、甲○○及同案被告蔡
    西賓、許聰霖、鄭博仁均擔任該船之船員，於警詢時對於各
    次航程進行捕撈漁獲之作業漁區竟皆陳稱不知情，此顯與一
    般經驗常情相悖，益徵其等確未實際進行拖網作業，其等前
    揭所辯，堪認係卸責之詞，要無足採。
(八)、又被告等人各次走私之魚貨淨重各如附表所示，而起訴書所
    記載係毛重（詳警一卷第37頁至第39頁），併此敘明。
(九)、綜上，被告等人並未實際進行捕撈漁獲，乃係於附表所示10
    次航程期間，在我國領海12海哩以外之海域，向不詳船隻之
    船員購買如附表所示之漁產品，並將之搬運裝載於船艙內私
    運進口乙節，應堪認定。本件事證明確，被告等人上開犯行
    均堪以認定，應依法論科。
三、核被告丁○、丙○○、乙○○、戊○○、甲○○所為，均係
    犯懲治走私條例第2 條第1 項之走私罪。又被告丁○擔任船
    長職務，綜理船上事務，被告丙○○、乙○○、戊○○、甲○○及同案被告蔡西賓、許聰霖、鄭博仁均為船員，其等均
    受船長被告丁○指揮，出海購買如附表所示漁獲，對載運魚
    貨及航程計劃，均當知悉，被告丁○、丙○○、乙○○、戊○○、甲○○及同案被告蔡西賓、許聰霖、鄭博仁，於各次
    一同出海之被告間，具犯意聯絡及行為分擔，為共同正犯。
    被告丁○、丙○○、乙○○、戊○○，就附表所示10次走私
    犯行，犯意各別，行為互殊，應予分論併罰。
四、原審以被告等人走私罪證明確，適用懲治走私條例第2 條第
    1 項、第11條，刑法第28條、第51條第5 款、第38條第1 項
    第3 款，中華民國96年罪犯減刑條例第2 條第1 項第3 款、
    第7 條第1 項、第11條之規定，審酌被告丁○、丙○○、乙○○、戊○○、甲○○以出海捕魚為掩護，私運如附表所示
    之漁產品進入臺灣地區，數量甚鉅，對國家關貿利益與社會
    經濟秩序所生危害，惟念及臺灣海峽漁業資源日益枯竭，本
    國漁民謀生不易，又參酌被告丙○○、乙○○、戊○○、甲○○均係受僱於被告丁○擔任船員，聽從被告丁○之指揮，
    並個別考量各次私運之漁產品數量及被告等人之角色分工、
    素行，其犯後態度及其他一切情狀，分別量處被告丁○如附
    表第1 次至第9 次犯行各有期徒刑7 月、第10次犯行有期徒
    刑8 月，被告丙○○、乙○○、戊○○如附表第1 次至第9
    次犯行，各有期徒刑4 月、第10次犯行有期徒刑5 月，被告
    甲○○所犯如附表3 之犯行有期徒刑4 月；又以被告丁○、
    丙○○、乙○○、戊○○，就附表編號1 、2 所示之犯行，
    其犯罪時間均在96年4 月24日以前，符合中華民國96年罪犯
    減刑條例第2 條第1 項第3 款規定，均減其宣告刑如附表編
    號1 、2 之宣告刑刑期二分之一，並與其等所犯附表編號3
    至10所示不應減刑之宣告刑，並就被告丁○部分定應執行有
    期徒刑1 年10月，被告丙○○、乙○○、戊○○部分，各定
    應執行有期徒刑1 年4 月。另以查獲如附表所示之漁產品係
    被告等人犯走私罪所得之物，為被告等人所有，爰依刑法第
    38條第1 項第3 款之規定，分別在其等各該罪刑項下宣告沒
    收。原審認事用法核無違誤，量刑亦稱妥適，被告等人上訴
    意旨仍執陳詞否認犯罪而指摘原判決不當，均無理由，應予
    駁回。
五、被告丁○、乙○○、丙○○、戊○○、甲○○等5 人，被訴
    於96年3 月31日，駕駛「永隆一號」漁船，以捕魚名義，走
    私魚貨，而於96年4 月14日運送魚貨自高雄港第二港口中和
    安檢所報關入港，經行政院海巡署南部地區巡防局第五海岸
    巡防總隊查獲，因認被告等人均涉犯懲治走私條例第2 條第
    1 項之走私罪之起訴事實，業經原審判決公訴不受理確定在
    案（已經提起公訴案件，在同一法院重行起訴），故此部分
    不再論列。
據上論斷，應依刑事訴訟法第368 條，判決如主文。
本案經檢察官陳宗吟到庭執行職務。
中    華    民    國    99    年    1     月    28    日
              刑事第六庭    審判長法  官  王憲義
                                  法  官  簡志瑩
                                  法  官  邱永貴
以上正本證明與原本無異。
如不服本判決應於收受本判決後10日內向本院提出上訴書狀，其
未敘述上訴理由者，並得於提起上訴後10日內向本院補提理由書
狀（均須按他造當事人之人數附繕本）「切勿逕送上級法院」。
中    華    民    國    99    年    1     月    28    日
                                  書記官  鄭翠芬
附錄本判決論罪科刑法條：
懲治走私條例第2 條第1 項、第3 項
私運管制物品進口、出口逾公告數額者，處7 年以下有期徒刑，
得併科新臺幣3 百萬元以下罰金。
第1 項所稱管制物品及其數額，由行政院公告之。
附表
┌─┬────┬────┬────┬────────┬───────────┐
│編│出港日期│進港日期│作業船員│扣案之漁獲種類  │主                  文│
│號│        │        │        │及數量（淨重）  │                      │
├─┼────┼────┼────┼────────┼───────────┤
│1 │95.12.20│96.1.1  │丁○    │白帶魚4.5 公噸  │丁○共同犯走私罪，處有│
│  │        │        │戊○○  │蝦仁0.36公噸    │期徒刑柒月，減為有期徒│
│  │        │        │丙○○  │咬狗魚11.7公噸  │刑參月又拾伍日，扣案如│
│  │        │        │乙○○  │小卷9 公噸      │附表編號1 所示之物均沒│
│  │        │        │許聰霖  │面魚18公噸      │收。                  │
│  │        │        │        │合計43.56 公噸  │戊○○、丙○○、乙○○│
│  │        │        │        │                │共同犯走私罪，各處有期│
│  │        │        │        │                │徒刑肆月，減為有期徒刑│
│  │        │        │        │                │貳月，扣案如附表編號1 │
│  │        │        │        │                │所示之物均沒收。      │
├─┼────┼────┼────┼────────┼───────────┤
│2 │96.1.16 │96.1.29 │丁○    │花枝5.4 公噸    │丁○共同犯走私罪，處有│
│  │        │        │戊○○  │蝦仁2.4 公噸    │期徒刑柒月，減為有期徒│
│  │        │        │丙○○  │白帶魚3.6 公噸  │刑參月又拾伍日，扣案如│
│  │        │        │乙○○  │鳳螺1.8 公噸    │附表編號2 所示之物均沒│
│  │        │        │鄭博仁  │烏賊4.5 公噸    │收。                  │
│  │        │        │        │合計17.7公噸    │戊○○、丙○○、乙○○│
│  │        │        │        │                │共同犯走私罪，各處有期│
│  │        │        │        │                │徒刑肆月，減為有期徒刑│
│  │        │        │        │                │貳月，扣案如附表編號2 │
│  │        │        │        │                │所示之物均沒收。      │
├─┼────┼────┼────┼────────┼───────────┤
│3 │96.4.16 │96.5.4  │丁○    │狗母魚4.5 公噸  │丁○共同犯走私罪，處有│
│  │        │        │戊○○  │咬狗魚5.4 公噸  │期徒刑柒月，扣案如附表│
│  │        │        │丙○○  │小卷5.4 公噸    │編號3 所示之物均沒收。│
│  │        │        │甲○○  │白口魚3.6 公噸  │戊○○、丙○○、乙○○│
│  │        │        │乙○○  │白鯧魚2.7 公噸  │、甲○○共同犯走私罪，│
│  │        │        │        │鮸魚7.2 公噸    │各處有期徒刑肆月，扣案│
│  │        │        │        │蝦仁0.24公噸    │如附表編號3 所示之物均│
│  │        │        │        │合計29.04 公噸  │沒收。                │
├─┼────┼────┼────┼────────┼───────────┤
│4 │96.5.8  │96.5.20 │丁○    │皮刀魚0.9 公噸  │丁○共同犯走私罪，處有│
│  │        │        │戊○○  │四破魚4.5 公噸  │期徒刑柒月，扣案如附表│
│  │        │        │丙○○  │肉魚2.8 公噸    │編號4 所示之物均沒收。│
│  │        │        │乙○○  │海蝦仁0.4 公噸  │戊○○、丙○○、乙○○│
│  │        │        │蔡西賓  │白帶魚2.7 公噸  │共同犯走私罪，各處有期│
│  │        │        │        │狗母魚4.5 公噸  │徒刑肆月，扣案如附表編│
│  │        │        │        │透抽4.5 公噸    │號4 所示之物均沒收。  │
│  │        │        │        │紅目鰱2.7 公噸  │                      │
│  │        │        │        │白口魚1.9 公噸  │                      │
│  │        │        │        │魚肉0.9 公噸    │                      │
│  │        │        │        │花枝5.4 公噸    │                      │
│  │        │        │        │合計31.2公噸    │                      │
├─┼────┼────┼────┼────────┼───────────┤
│5 │96.6.13 │96.6.23 │丁○    │鮸魚4.5 公噸    │丁○共同犯走私罪，處有│
│  │        │        │戊○○  │透抽7.2 公噸    │期徒刑柒月，扣案如附表│
│  │        │        │丙○○  │肉魚9 公噸      │編號5 所示之物均沒收。│
│  │        │        │乙○○  │狗母魚4.5 公噸  │戊○○、丙○○、乙○○│
│  │        │        │蔡西賓  │蝦仁0.24公噸    │共同犯走私罪，各處有期│
│  │        │        │        │合計25.44 公噸  │徒刑肆月，扣案如附表編│
│  │        │        │        │                │號5 所示之物均沒收。  │
├─┼────┼────┼────┼────────┼───────────┤
│6 │96.6.25 │96.7.6  │丁○    │小卷4.5 公噸    │丁○共同犯走私罪，處有│
│  │        │        │戊○○  │雜魚0.45公噸    │期徒刑柒月，扣案如附表│
│  │        │        │丙○○  │肉魚5.4 公噸    │編號6 所示之物均沒收。│
│  │        │        │乙○○  │海蝦仁0.4 公噸  │戊○○、丙○○、乙○○│
│  │        │        │蔡西賓  │紅目鰱2.7 公噸  │共同犯走私罪，各處有期│
│  │        │        │        │狗母魚4.5 公噸  │徒刑肆月，扣案如附表編│
│  │        │        │        │合計17.95 公噸  │號6 所示之物均沒收。  │
├─┼────┼────┼────┼────────┼───────────┤
│7 │96.7.9  │96.7.22 │丁○    │咬狗魚0.45公噸  │丁○共同犯走私罪，處有│
│  │        │        │戊○○  │海蝦仁0.24公噸  │期徒刑柒月，扣案如附表│
│  │        │        │丙○○  │鮸魚0.45公噸    │編號7 所示之物均沒收。│
│  │        │        │乙○○  │狗母魚9公噸     │戊○○、丙○○、乙○○│
│  │        │        │蔡西賓  │小卷0.9 公噸    │共同犯走私罪，各處有期│
│  │        │        │        │肉魚4.5 公噸    │徒刑肆月，扣案如附表編│
│  │        │        │        │合計15.54 公噸  │號7 所示之物均沒收。  │
├─┼────┼────┼────┼────────┼───────────┤
│8 │96.7.24 │96.8.4  │丁○    │肉魚4.5 公噸    │丁○共同犯走私罪，處有│
│  │        │        │戊○○  │海蝦仁0.24公噸  │期徒刑柒月，扣案如附表│
│  │        │        │丙○○  │鮸魚2.7 公噸    │編號8 所示之物均沒收。│
│  │        │        │乙○○  │狗母魚5.4 公噸  │戊○○、丙○○、乙○○│
│  │        │        │蔡西賓  │咬狗魚2.7 公噸  │共同犯走私罪，各處有期│
│  │        │        │        │小卷0.9公噸     │徒刑肆月，扣案如附表編│
│  │        │        │        │合計16.44 公噸  │號8 所示之物均沒收。  │
├─┼────┼────┼────┼────────┼───────────┤
│9 │96.8.10 │96.8.28 │丁○    │咬狗魚1.8 公噸  │丁○共同犯走私罪，處有│
│  │        │        │戊○○  │海蝦仁0.24公噸  │期徒刑柒月，扣案如附表│
│  │        │        │丙○○  │狗母魚6.3 公噸  │編號9 所示之物均沒收。│
│  │        │        │乙○○  │透抽2.7 公噸    │戊○○、丙○○、乙○○│
│  │        │        │蔡西賓  │肉魚4.5公噸     │共同犯走私罪，各處有期│
│  │        │        │        │合計15.54 公噸  │徒刑肆月，扣案如附表編│
│  │        │        │        │                │號9 所示之物均沒收。  │
├─┼────┼────┼────┼────────┼───────────┤
│10│96.8.30 │96.9.24 │丁○    │白鯧魚3.9 公噸  │丁○共同犯走私罪，處有│
│  │        │        │戊○○  │花枝40.36 公噸  │期徒刑捌月，扣案如附表│
│  │        │        │丙○○  │巴朗魚27.42 公噸│編號10所示之物均沒收。│
│  │        │        │乙○○  │四破魚22.21 公噸│戊○○、丙○○、乙○○│
│  │        │        │蔡西賓  │小卷4.72公噸    │共同犯走私罪，各處有期│
│  │        │        │        │透抽6.25公噸    │徒刑伍月，扣案如附表編│
│  │        │        │        │軟絲15.02 公噸  │號10所示之物均沒收。  │
│  │        │        │        │合計119.88公噸  │                      │
└─┴────┴────┴────┴────────┴───────────┘

司法院資訊處製作；財團法人民間司法改革基金會備份。
